Minutes et répertoires du notaire Jean PRIGNOT de BEAUREGARD, 27 août 1757 - 5 décembre 1771 (étude XXX)
Archives nationales
- Minutes de Jean PRIGNOT de BEAUREGARD, mai 1757 - décembre 1771; MC/ET/XXX/346 - MC/ET/XXX/429
  - Minutes. 1763, octobre - 1763, décembre, octobre 1763 - décembre 1763; MC/ET/XXX/381
    - Procuration donnée par Marie-Anne DUBOIS, femme d'Antoine FREMEAU, tourneur à Breteuil en Picardie .., 15 décembre 1763; MC/ET/XXX/381
    - Brevet d'apprentissage de Claude-François LEMAITRE, fils d'1 gagne-deniers, 14 ans, pour 4 ans, chez Charles-Mathieu LEFEVRE, maître layetier à Paris, demeurant rue et paroisse Saint-Sauveur, avec accord de 4 maîtres layetiers, jurés de leur communauté, Charles DELEAU, rue Grenetat, paroisse Saint-Sauveur, Alexandre MALCUY, rue et paroisse Saint-André d'Arts, Charles CANU, rue Saint-Honoré, paroisse Saint-Germain l'Aux. Jean-Joseph LEVASSEUR, rue de la Joaillerie paroisse Saint-Jacques-de-la-Boucherie; le 7 février 1765, LEFEVRE consent que LEMAITRE soit transféré chez LEVASSEUR, avec accord de CANU, Barnabé LEFEVRE, rue Zacharie, paroisse Saint-Severin, Louis DUPRÉ, rue du Roule, par Saint-Germain l'Aux., jurés maîtres layeteurs avec LEVASSEUR., 15 décembre 1763; MC/ET/XXX/381
    - Convention entre Gabriel-Jacques Pilliard, marchand tabletier à Paris, demeurant rue Bourg-l'Abbé, paroisse Saint-Leu - Saint-Gilles, qui prend à son service pour l'année 1764, moyennant 50 s par jour, Jean-Baptiste-Christophe Dubuisson, compagnon tabletier, même rue. Mais le contrat est résilié le 23 mai 1764. 23 décembre 1763., MC/ET/XXX/381
      convention; Pilliard, Gabriel-Jacques; Dubuisson, Jean-Baptiste-Christophe; commerçant; tabletier; tabletier
    - Notoriété où attestent Antoine FERTEL, Sculpteur, demeurant rue du Pont aux Choron, paroisse Saint-Gervais, et Nicolas LONGCHAMP, Sculpteur, demeurant rue Saintonge au Marais, paroisse Saint-Nicolas des Champs, disant que Antoine DUFAUX, Sculpteur, est héritier de sa fille Marie-Madeleine DUFAUX., 26 décembre 1763; MC/ET/XXX/381
    - Brevet d'apprentissage de Jean-Louis FERRAND, fils d'1 huissier à cheval au Châtelet chez Pierre LEBEGUE, maître et marchand tapissier, demeurant rue et Fg-S/t/ Honoré, par. de la Madeleine de la Ville l'évêque., 29 décembre 1763; MC/ET/XXX/381
  - Minutes. 1764, janvier - 1764, mars, janvier 1764 - mars 1764; MC/ET/XXX/382
    - Contrat de mariage de Louis Ouizille, marchand orfèvre à Paris, fils d'un fermier à Brouillet, diocèse de Chartres (Broué, Eure-et-Loir ?), demeurant sur le Pont-Notre-Dame, paroisse de la Madeleine, avec Edme-Thérèse Bidou, veuve avec deux enfants de Pierre-Marcellin Denise, marchand orfèvre, demeurant Pont-Notre-Dame, paroisse Saint-Gervais; parmi les témoins du futur: Louis-Guillaume Casse, marchand orfèvre, oncle; Guillaume Ouizille, oncle, ... lui apporte 4000 l.; elle apporte 14500 l., plus 24000 l., plus 8700 l. dues par le sieur Lorphelin, maître horloger., 18 janvier 1764; MC/ET/XXX/382
      contrat de mariage; Broué (Eure-et-Loir); Notre-Dame (pont); Ouizille, Louis; Bidou, Edme-Thérèse; Denise (veuve); Denise, Pierre-Marcellin; Casse, Louis-Guillaume; Ouizille, Guillaume; Lorphelin; orfèvre; administrateur; horloger
    - Contrat de mariage d'Antoine Bailleux, maître de musique, demeurant à Paris, rue Portefoin, paroisse Saint-Nicolas-des-Champs, avec Geneviève-Anne Aubert, fille de bourgeois de Paris., 20 janvier 1764; MC/ET/XXX/382
      contrat de mariage; Portefoin (rue); Bailleux, Antoine; Aubert, Geneviève-Anne
    - Contrat de mariage de Jacques-Marie Damour, marchand bijoutier, demeurant rue Croix-des-Petits-Champs, paroisse Saint-Eustache, fils d'un marchand à Saint-Denis, avec Marie-Anne-Louise Clominy, fille d'un maître cordonnier à Paris., 22 janvier 1764; MC/ET/XXX/382
      contrat de mariage; Croix-des-Petits-Champs (rue); Saint-Denis (Seine-Saint-Denis); Damour, Jacques-Marie; Clominy, Marie-Anne-Louise; commerçant; orfèvre; commerçant; cordonnier
    - Décharge par Éloy LE RICHE, associé à la manufacture de verrerie de la Pierre, située paroisse de Coudrelieux (Sarthe), près Saint-Calais, fondé de procuration de Mathurin BUSSON, maître de la verrerie, et de Françoise BUSSON, veuve de Louis DEMERÉ, aussi maïtre de la verrerie, à Louis BROUIN, marchand faïencier à Paris, demeurant au bureau de la communauté des marchands faïenciers, rue Saint-Denis, paroisse Saint-Sauveur, des habits, marchandises...trouvés dans la chambre où est mort le 10 janvier 1764 DEMER2 à l'hostellerie du Renard rouge...sont intervenus: Fançois SAVOYE, maître et marchand faïencier, rue Bourg l'Abbé, paroisse Saint-Leu-Saint-Gilles, Jean CHIBOUST, idem, rue Saint-Martin, paroisse Saint-Laurent, Olivier MOUTON, idem, rue Faubourg-Saint-Honoré, paroisse de la Madeleine de la Ville-l'Évêque, Simon-Pierre-François BAILLY, idem, rue Saint-Honoré, paroisse Saint-Germain l'Auxerrois, tous quatre jurés en charge de leur communauté, François-René PICARD DUBAN, demeurant rue Marché neuf, paroisse Saint-Germain le Vieil, Jean-Louis MICHEL, rue de la Verrerie, paroisse Saint-Jean-en-Grève, et Jean-Pierre DELACROIX, rue Saint-Martin, paroisse Saint-Laurent, tous trois maîtres et marchands faïenciers. Inventaire des effets., 22 janvier 1764; MC/ET/XXX/382
      décharge; Saint-Denis (rue); Saint-Sauveur (paroisse); Saint-Martin (rue); Saint-Laurent (paroisse); Saint-Honoré (rue); Verrerie (rue de la); Saint-Martin (rue); Saint-Laurent (paroisse); Le Riche, Eloy; Busson, Mathurin; Busson, Françoise; Demeré, Louis; Brouin, Louis; Savoye, François; Chiboust, Jean; Bailly, Simon-Pierre-François; Picard Duban, François-René; Michel, Jean-Louis; Delacroix, Jean-Pierre; commerçant; porcelainier; commerçant
    - Bail de meubles par Pierre Mignonneau, marchand tapissier, rue des Deux Portes, paroisse Saint-Sauveur, à Marie Guerin, veuve de Christophe Troy de Varennes, bourgeois de Paris, demeurant rue Françoise, au coin de la rue Pavée, paroisse Saint-Eustache., 23 janvier 1764; MC/ET/XXX/382
      bail; Deux-Portes (rue des); Mignonneau, Pierre; Guerin, Marie; Troy de Varennes (veuve); Troy de Varennes, Christophe; commerçant; tapissier
    - Contrat de mariage de Jean-Henry FIEFFÉ, garçon majeur, compagnon menuisier à Paris, fils de Claude - Remy FIEFFÉ, laboureur à Saint-Pierre ? diocèse de Soissons et de Marie-Jeanne LEBRASSEUR, demeurant à Paris rue du faubourg Saint-Denis, paroisse Saint-Laurent avec Marie-Jeanne CHAUDRIER, fille d'1 laboureur à LA FERTE-MILON - Témoins, Crespin-Claude ANNEST, maître menuisier à Paris, de Nicolas-Quérimbert FOLIOT et de Mathieu DEBAUVE, tous 2 maîtres menuisiers à Paris, amis. lui est héritier pour 1/5/e/ de ses père et mère et apporte 300 l. elle, de même pour 1/2, + 1500 l., 28 janvier 1764; MC/ET/XXX/382
    - Bail pour 9 ans de boutique et chambre dépendant d'une maison que fait construire Jean Fuzy, rue Poissonnière (qui demeure rue Grenatat, paroisse Saint-Laurent), metteur en œuvre, moyennant 100 l. de loyer annuel., 30 janvier 1764; MC/ET/XXX/382
      bail; Poissonnière (rue); Greneta (rue); Fuzy, Jean
    - Renonciation par Marie-Louise Gayreau, veuve de Jean-Baptiste Mauret, maître coutelier, rue et paroisse Saint-Sauveur, à la communauté de biens qui a été entre elle et son mari.., 3 février 1764; MC/ET/XXX/382
      renonciation; Saint-Sauveur (rue); Gayreau, Marie-Louise; Mauret (veuve); Mauret, Jean-Baptiste
    - Contrat de mariage de Ferdinand Berthoud, horloger du roy, fils majeur de feu Jean Berthoud, architecte, ancien justicier du Val de Travers de Couvet, bourgeois de Neufchatel et Vallaugin en Suisse, assisté d'Abraham Rougemont, banquier à Paris, demeurant rue Beaubourg, paroisse Saint-Nicolas-des-Champs, avec Elisabeth-Henriette-Esther La Fosse Chantry, fille d'un ' négotiant ' (négociant) de Caen. Elle apporte 20000 l. plus 5000 l., 6 février 1764; MC/ET/XXX/382
      contrat de mariage; Beaubourg (rue); Caen (Calvados); Berthoud, Ferdinand; Berthoud, Jean; Rougemont, Abraham; La Fosse Chantry, Elisabeth-Henriette-Esther; horloger; architecte; banquier
    - Inventaire après décès de Jean-André Bertolin, fumiste, rue basse, porte Saint-Denis, paroisse Saint-Laurent...: une petite pendule faite à Rouen par Etienne Hubert: 2 l. - une montre à boëte d'argent faite à Amiens, par Remailly, à cadran d'émail et aiguilles d'or: 18 l. - obligation au profit de Bertolin par Antoine Borgnis, marchand bijoutier à Versailles., 9 février 1764; MC/ET/XXX/382
      inventaire après décès; obligation; Saint-Denis (porte); Rouen (Seine-Maritime); Amiens (Somme); Versailles (Yvelines); Bertolin, Jean-André; Hubert, Etienne; Remailly; Bertolin; Borgnis, Antoine; ramoneur; commerçant; orfèvre
    - Bail de maison par Jacques-Louis Briet, metteur en œuvre et Anne-Elisabeth Florat., 10 février 1764; MC/ET/XXX/382
      bail; Briet, Jacques-Louis; Florat, Anne-Elisabeth
    - Bail 3-6-9 de boutique et logement, grande rue du Faubourg-Saint-Denis, moyennant Loyer annuel de 1050 livres, par Nicolas HEURTAUT, maître carreleur, rue du Faubourg Saint-Denis, paroisse Saint-Sauveur, à Denis-Michel FERRET, maître émailleur, et Angélique-Charlotte LECOMTE, même rue., 21 février 1764; MC/ET/XXX/382
      bail; Faubourg-Saint-Denis (rue du); Faubourg-Saint-Denis (rue du); Heurtaut, Nicolas; Ferret, Denis-Michel; Lecomte, Angélique-Charlotte; décorateur; paveur-dalleur
    - Obligation de 3000 l. au profit de Louis Rojot, ancien marchand tireur d'or à Paris, demeurant rue des deux Boules, paroisse Saint-Germain-l'Auxerrois., 22 février 1764; MC/ET/XXX/382
    - Mainlevée d'opposition sur le vicomte de Gamaches par divers, dont Jean-Baptiste-Louis Leblond, marchand bijoutier à Paris, y demeurant Cour du May au Palais, paroisse de la Basse-Sainte-Chapelle., 24 février 1764; MC/ET/XXX/382
      mainlevée; Justice (palais de); Gamaches (vicomte de); Leblond, Jean-Baptiste-Louis; commerçant; orfèvre
    - Renonciation à succession de Jean-Baptiste Bergerat, ordinaire de l'Académie royale de Musique, décédé à Versailles., 1er mars 1764; MC/ET/XXX/382
      renonciation; Versailles (Yvelines); Bergerat, Jean-Baptiste
    - Bail pour 6 ans par les Filles-Dieu d'1 maison rue des Filles-Dieu adossée contre le mur de clôture de couvent, à Jean LEMERCIER, maître menuisier et Marie-Anne CRESSON, demeurant à Paris, rue de Cléry, par. N.D. de Bonne Nouvelle, moyennant 230 l. de loyer par an,. .., 3 mars 1764; MC/ET/XXX/382
    - Délaissement à titre de partage entre les héritiers de Jacques LEBAS, de sa fille et de Catherine FOURNIER, sa femme, lui maître menuisier à Paris, autre: Jean-Baptiste LEBAS, maître menuisier à Paris, Barthélemy LEBAS, compagnon menuisier et Guillaume BARA, maître sculpteur et Geneviève LEBAS, tous demeurant rue de Clery, par. N.D. de Bonne Nouvelle, frères et soeur.; Notoriété par Nicolas-Leonard BEAUVAU (BAUVAU), maître menuisier et Michel AVISSE, menuisier demeurant tous 2 rue de Clery que Marie-Catherine, LEBAS, morte le 17 octobre 1753 a laissé pour heritière Catherine FOURNIER sa mère veuve de Jacques LEBAS, maitre menuisier. .., 4 mars 1764 - 10 mars 1764; MC/ET/XXX/382
    - Obligation de 4000 livres par Jean Fuzy, metteur en œuvre et Jeanne-Angélique Bigeois, demeurant rue Grenatat, paroisse Saint-Laurent, à Guillaume Bigeois..., 7 mars 1764; MC/ET/XXX/382
      obligation; Greneta (rue); Fuzy, Jean; Bigeois, Jeanne-Angélique; Bigeois, Guillaume
    - Vente de meubles par Jacques Griffault, brunisseur et teigneur de feuilles d'argent et Anne Poirée sa femme, demeurant rue Bourg-l'Abbé, paroisse Saint-Leu - Saint-Gilles, à Pierre-Antoine Deon, cizeleur (ciseleur) à Paris, et Marie-Anne Griffault, demeurant cour du prieuré Saint-Martin, paroisse Saint-Nicolas-des-Champs., 7 mars 1764; MC/ET/XXX/382
      acte de vente; Griffault, Jacques; Poirée, Anne; Deon, Pierre-Antoine; Griffault, Marie-Anne; décorateur
    - Bail 3-6-9 de 2 maisons contiguës, rue Joquelet, paroisse Saint-Eustache, moyennant 1600 l. de loyer par an, par Jean Lemaignen, marchand orfèvre-joaillier à Paris, quai de Conti, paroisse Saint-André-des-Arts, à Charles-Honoré Pons, bourgeois de Paris., 19 mars 1764; MC/ET/XXX/382
      bail; Lemaignen, Jean; Pons, Charles-Honoré; orfèvre
    - Quittance de 127 livres par Nicolas-Quinibert FOLIOT maître menuisier à Paris, demeurant rue de Clery, par. N.D. de Bonne-Nouvelle à Jacques-Adrien CHARPENTIER, maître serrurier à Paris, rue Poissonnière, par. N.D. de Bonne-Nouvelle, marguillier de la paroisse, pour l'entretien et remboursement de 25 l. de rente restant due par la fabrique de 300 l. de rente constitué au profit de Michel AVISSE, maître menuisier devant Desmeure l'aîné 1er avril 1741, venue à Foliot par transport de Jean-Baptiste AVISSE maître menuisier fait devant PRIGNOT, 22-11-1721, .., 21 mars 1764; MC/ET/XXX/382
    - Bail de hangard pour 6 ans, rue Guerin Boisseau, moyennant 120 l. de loyer annuel par François CREDILLON, maître menuisier marchand de bois et Marie PARADIS, demeurant même rue .., 25 mars 1764; MC/ET/XXX/382
    - Inventaire après décès de Marie-Catherine Sibille, à requête de ses frères, sœurs et héritiers, parmi lequels: Michel Sibille, maître et marchand potier d'étain, demeurant sous les piliers des potiers d'étain, paroisse Saint-Eustache; Sibille, veuve de Claude Mulot, maître potier d'étain, demeurant marché neuf, paroisse Saint-Germain-le-Vieil; Sibille, veuve de Charles Bouret, maître coffretier; Claude-Vincent Ledin, maître coffretier; Jean-Jacques Ledin, idem., 27 mars 1764; MC/ET/XXX/382
      inventaire après décès; Neuf (marché); Sibille, Marie-Catherine; Sibille, Michel; Sibille (née); Mulot (veuve); Mulot, Claude; Sibille (née); Bouret (veuve); Bouret, Charles; Ledin, Claude-Vincent; Ledin, Jean-Jacques; potier; commerçant; potier
    - Obligation de 1000 l. par Louis ANGARD, marchand fabricant de Galons d'or et d'argent, au profit de Guillaume DUBLOC, maître fondeur à Paris, demeurant rue des Filles Dieu, paroisse Saint-Sauveur, 27 mars 1764; MC/ET/XXX/382
    - Dans une procuration, il est mentionné la veuve de Nicolas HEURTAUT, maître carreleur, rue du Faubourg Saint-Denis, paroisse Saint-Sauveur., 17 avril 1764; MC/ET/XXX/382
      procuration; Faubourg-Saint-Denis (rue du); Heurtaut, Nicolas; paveur-dalleur
  - Minutes. 1764, avril - 1764, mai, avril 1764 - mai 1764; MC/ET/XXX/383
    - Quittances par les créanciers du vicomte de Gamacher, notamment par Silvain-Nicolas BLANCHARD, maître menuisier à Paris, demeurant rue de Clercy, par N.-D. de Bonne Nouvelle qui signé Blanchard fils, de 378 l., 2 avril 1764; MC/ET/XXX/383
    - Michel Sibille, maître et marchand potier d'étain se désiste de la qualité d'exécuteur testamentaire de Catherine-Marie Sibille et acquitte de 197 l. 10 s. sa sœur Marie-Claude Sibille... Le 16 avril: consentement, exécution du testament par les Ledin. 4 avril 1764; 9 avril, 16 avril, 9 mai 1764., 4 avril 1764 - 9 mai 1764; MC/ET/XXX/383
      renonciation; quittance; accord; testament; Sibille, Michel; Sibille, Catherine-Marie; Sibille, Marie-Claude; Ledin (famille); potier; commerçant; potier
    - Dépôt par Nicole Aubert, sa veuve, de l'extrait mortuaire de François-Edme La Caille, marchand tireur d'or, décédé le 14 mars 1763 à Talavera, diocèse de Tolède, Espagne, fils de François La Caille... 6 avril 1764. Elle demeure rue Neuve et paroisse Saint-Eustache., MC/ET/XXX/383
      dépôt de pièces; acte d'état civil; extrait d'acte; Espagne; Neuve (rue); Aubert, Nicole; La Caille, François-Edme; La Caille, François; commerçant; batteur de métal
    - Quittance de 150 l. par VIOT, bourgeois de Paris pour droits de mitoyenneté à André SAINT-MAURICE, maître menuisier demeurant rue de Charonne, faubourg Saint-Antoine qui a construit sur 1 terrain lui appartenant une maison, 10 avril 1764; MC/ET/XXX/383
    - Inventaire MENESSIER, requête notamment de Jacques CHAMPENOIS, peintre à Paris, demeurant rue Transnonain, paroisse Saint-Nicolas des champs, épouse de Françoise PEPIN .., 13 avril 1764; MC/ET/XXX/383
    - Constitution de 72 l. de rente par le roi au profit de Louis Troubat, marchand orfèvre joaillier à Paris, tuteur de deux enfants mineurs de feue Marie-Madeleine Gareau, qui verse 2400 l., 1er mai 1764; MC/ET/XXX/383
      constitution de rente; Troubat, Louis; Gareau, Marie-Madeleine; orfèvre; orfèvre
    - Inventaire après décès Duperroy, femme Chastelain, marchand fabricant de chapeaux, en présence de Rodolphe-François Duperroy, marchand tireur d'or, demeurant rue Saint-Denis, paroisse Saint-Sauveur, ayeule des enfants Chatelain..., 2 mai 1764; MC/ET/XXX/383
      inventaire après décès; Saint-Denis (rue); Saint-Sauveur (paroisse); Duperroy (née); Chastelain (femme); Duperroy, Rodolphe-François; Chatelain (enfants); commerçant; commerçant; batteur de métal
    - Acte de notoriété où attestent Philbert CHEVAL et Louis-François CHEVAL, tous 2 maîtres tourneurs, demeurant rue des prêcheurs, paroisse Saint-Eustache, disant que Marie - Marthe LESUEUR, veuve de Nicolas GUEROUX, maître horloger à Paris, est décédée le 25 avril 1763, laissant 1 fille majeure héritière., 2 mai 1764; MC/ET/XXX/383
    - Notoriété où atteste Jean-Baptiste- Guillaume BLONDEL, maître peintre à Paris, rue Saint-Denis, par Saint-Leu-S/t/ Gilles .., 7 mai 1764; MC/ET/XXX/383
    - Vente de portions de maison à la Courtille, rue de Carême-prenant, par Antoine-Pierre Turlet, musicien demeurant à Nancy en Lorraine., 8 mai 1764; MC/ET/XXX/383
      acte de vente; Turlet, Antoine-Pierre; musicien
    - Cautionnement de Gamaches envers Nicolas Leprieur, ancien marchand tireur d'or..., 10 mai 1764; MC/ET/XXX/383
      cautionnement; Gamaches; Leprieur, Nicolas; commerçant; batteur de métal
    - Bail pour 9 ans de boutique et logement rue Guérin Boisseau paroisse Saint-Nicolas-des-Champs par Marie-Jeanne LIGNE, veuve de François MOREL, maître fondeur, demeurant rue Guérin Boisseau, par Saint-Nicolas-des-Champs à Antoine BARBIER, maître fondeur à Paris et Marie-Geneviève HARLAU, demeurant même rue, moyennant loyer annuel de 300 l., 10 mai 1764; MC/ET/XXX/383
    - Créanciers de BARBARIN, marchand mercier: .. Marguerite DISSANDREMELLE, femme d'Aimable DELAGRANGE, marbrier, rue Sainte-Foy, paroisse Saint-Sauveur, .., 16 mai 1764 - 13 septembre 1764; MC/ET/XXX/383
    - Mainlevée sur la succession du marquis de Gamaches, par Jean-François Le Brasseur, maître horloger à Compiègne, héritier de Jean Le Brasseur, son oncle, de Compiègne, après renonciation de Nicolas Le Brasseur, maître horloger à Paris... demeurant rue Bourg-l'Abbé, paroisse Saint-Leu - Saint-Gilles (9 mai). 21 mai 1764., MC/ET/XXX/383
      mainlevée; Compiègne (Oise); Gamaches (marquis de); Lebrasseur, Jean-François; Le basseur, Jean; Lebrasseur, Nicolas; horloger
    - Catherine-Elisabeth MAILLE, femme de Jean-Guillaume BELLOIS, lapidaire à Paris, rue Greneta, paroisse Saint-Sauveur, renonce à succession de sa soeur Marie-Victorie MAILLE, femme de Jean-Marie CARON, compagnon fondeur à Paris, 22 mai 1764; MC/ET/XXX/383
    - Nicole Aubert veuve renonce à la succession de son mari François-Edme La Caille, marchand tireur d'or,; elle demeure rue Neuve et paroisse Saint-Eustache., 24 mai 1764; MC/ET/XXX/383
      renonciation; Neuve (rue); Aubert, Nicole; La Caille, François-Edme; commerçant; batteur de métal
    - Mainlevée par Jean Vrain Renard, bourgeois de Paris sur Jean-Baptiste BOULOGNE, maître menuisier à Paris .., 24 mai 1764; MC/ET/XXX/383
  - Minutes. 1764, juin - 1764, juillet, juin 1764 - juillet 1764; MC/ET/XXX/384
    - CHERET (Claude) Cartier papetier Rue de Bourbon § Mariage de la fille de .., 13 novembre 1741; MC/ET/XXX/384
      Artisans XVIIIe siècle, par M. Rambaud et C. Grodecki, 1956-1977 ( fichier papier entièrement dématérialisé; voir contexte dans le Plan d’orientation général - Notaires de Paris, guides thématiques du Minutier).
      Date de révision: 2011-2012
      contrat de mariage; Cheret, Claude
    - LEBRUN (Claude) Cartier grde rue Mouffetard § Mariage de .., 13 novembre 1741; MC/ET/XXX/384
      contrat de mariage; Lebrun, Claude
    - LEBRUN (François) Maître et brodeur grde rue Mouffetard § Mariage du fils de .., 13 novembre 1741; MC/ET/XXX/384
      contrat de mariage; Lebrun, François
    - Transport de droits successifs. Jacques Thieret, maître de ballets, grande rue du faubourg Saint-Denis., 19 novembre 1741; MC/ET/XXX/384
      Musique XVIIIe siècle, danseurs (1.088 actes), par Madeleine Jurgens, Mireille Rambaud, Valérie Brousselle, 1963, 1984-1996. Le fichier a été traité pour la partie 'danseurs'.(fichier papier entièrement dématérialisé; voir contexte dans le Plan d’orientation général - Notaires de Paris, guides thématiques du Minutier).
      Date de création de la notice: 2005
      transport de droits; Faubourg-Saint-Denis (rue du); Thieret, Jacques
    - BOUCAUL (François) Menuisier Surenes § Bail., 10 décembre 1741; MC/ET/XXX/384
      bail; Boucaul, François
    - Devillers (Michel), orfèvre ordinaire du roi, enclos des Gobelins § Marché passé avec .. pour le Chandelier d'argent pour la paroisse Saint-Sauveur .., 12 décembre 1741; MC/ET/XXX/384
      marché; Devillers, Michel
    - TROUARD (Louis) Marbrier ordinaire du Roi Rue de la Lune § Constitution .., 15 décembre 1741; MC/ET/XXX/384
      constitution de rente; Trouard, Louis
    - Inventaire après décès de Marie-Anne LORRAIN, épouse de Joseph DE Villeduc, maître peintre à Paris, demeurant rue de Faubourg Saint-Martin, paroisse Saint-Laurent, veuve en premières noces de René-Gabriel DESOCHE, maître peintre, 2 enfants et 2 filles et 2 garçons d'1/er/ mariage, qui ont pour auteur leur oncle Jean-Baptiste DEMANGE, maître peintre demeurant rue Saint-Denis paroisse Saint-Laurent en présence de Jean MOREL, maître peintre, rue de Bg. Saint-Martin, paroisse Saint-Laurent marchandises évaluées par Jean THIONVILLE maître peintre, faubourg Saint-Denis, paroisse Saint-Sauveur et Noel BIBEAU (Bibaux), maître peintre rue de la Croix, paroisse Saint-Nicolas des champs, des outils, tours ..- boîtes rondes poncées; boîtes repatées, retournées; boîtes dorées; boîtes transparentes; boîtes doubles fond jouets; papiers: contrat de mariage devant Boulard, 8 avril 1760 (Et LXXIII), Decès de Desoche en 1758 et inventaire devant TOUVENOT (Et. XXXVI) .. obligation d'Antoine PATRIS, menuisier et Marie-Thérèse ROBERT au profit de De Villeduc de 346 l. écrit de 24 janvier 1763 par lequel Nicolas-François GAURON, n'est chargé de montrer à Jacques-René DESOCHE le sculpture concernant la manufacture des porcelaines de tournay pendant 2 ans, moyenant 200 livres. Plusieurs constitutions de rente au profit de De Villeduc et sa femme; obligation 81 livres devant Vivien le 9 sept. 1761 (Et. IX) par Antoine PATRIS et Marie-Thérèse ROBERT mémoires de fournitures par De Villeduc aux frères BERTIN et GARSAGNY, rue Montmorency en 1764, à Lesourd en 1763, à Picard en sept. 1763 et à Merle en 1763. billets de LAUGIER, FAUSSET et BOULLE, REGNIER et Cie, LEMATRE FLAMANT, CAPRON, LEPEAU, .. lettres de maître peintre de De Villeduc du 12 novembre 1760 Registres il a des locataires il doit 315 l. à GALLOIS, .. PICARD, tabletier Guillocheur .., 19 juillet 1758 - 2 juin 1764; MC/ET/XXX/384
      constitution de rente; inventaire; obligation
    - Inventaire après décès de Marie-Anne LORRAIN, veuve en premières noces de René-Gabriel DESOCHE, maître peintre, d'où deux filles et deux garçons, et épouse de Joseph DEVILLEDUC, maître peintre; dans les papiers, un écrit du 24 janvier 1763 par lequel Nicolas-François GAURON s'est chargé de montrer à Jacques-René DESOCHE, la sculpture concernant la manufacture des porcelaines de Fournay pendant deux ans moyennant 200 livres., 2 juin 1764; MC/ET/XXX/384
      inventaire après décès; Lorrain, Marie-Anne; Desoche, René-Gabriel; Devilleduc, Joseph; Desoche, Jacques-René; Gauron, Nicolas-François; peintre; sculpteur